【裁判字號】    97,交易,739
【裁判日期】    971231
【裁判案由】    過失傷害
【裁判全文】
臺灣臺中地方法院刑事判決             97年度交易字第739號
公  訴  人  臺灣臺中地方法院檢察署檢察官
被      告  乙○○
上列被告因過失傷害案件，經檢察官提起公訴（97年度偵緝字第
2287號），本院判決如下：
    主    文
乙○○因過失傷害人，處拘役伍拾日，如易科罰金，以新臺幣壹
仟元折算壹日。
    犯罪事實
一、乙○○於民國97年1 月13日晚間10時53分許，駕駛車牌號碼
    CJ-2993 號自用小客車，沿臺中市○區○○路由崇德路往梅
    川東路方向行駛，行經臺中市○區○○路與永興街之設有行
    車管制號誌之交岔路口時，本應注意汽車行駛至交岔路口，
    其行進應遵守燈光號誌之指示，而依當時天候晴、夜間有照
    明、柏油路面乾燥無缺陷、亦無障礙物、視距良好，並無不
    能注意之情事，竟疏未注意漢口路行向之交通號誌已顯示為
    圓形紅燈，應遵照指示停車，即貿然闖越紅燈駛入該交岔路
    口，適有甲○○騎乘車牌號碼CNM-252 號重型機車搭載其夫
    蔡英國，沿臺中市○區○○街由太原路往青島路方向行駛至
    上開交岔路口，遇綠燈直行通過該路口，甲○○見狀已閃避
    不及，致所騎乘之機車右前斜板處遭乙○○所駕駛之小客車
    左前車角撞及，甲○○因而人車倒地，受有右小腿裂傷皮膚
    缺損傷口大小約3 ×2 公分之傷害。乙○○於車禍事故發生
    後，留在事故現場並向據報前來處理尚不知肇事人為何人之
    員警坦承肇事，自首並接受裁判。
二、案經甲○○訴由臺中市警察局第二分局報請臺灣臺中地方法
    院檢察署檢察官偵查起訴。
    理    由
壹、程序方面
    按被告以外之人於審判外之言詞或書面陳述，除法律有規定
    者外，不得作為證據，刑事訴訟法第159 條固定有明文，惟
    被告以外之人於審判外之陳述，雖不符同法第159 條之1 至
    之4 規定，而經當事人於審判程序同意作為證據，法院審酌
    該言詞陳述或書面陳述作成時之情況，認為適當者，亦得為
    證據；又當事人、代理人或辯護人於法院調查證據時，知有
    第159 條第1 項不得為證據之情形，而未於言詞辯論終結前
    聲明異議者，視為有前項之同意，同法第159 條之5 亦定有
    明文。查本判決所引用之下列各項證據方法之證據能力，被
    告及檢察官於本院審理時均同意作為證據，且於本院審理中
    調查證據時，知有刑事訴訟法第159 條第1 項不得為證據之
    情形，亦未於言詞辯論終結前聲明異議，且本院審酌該等證
    據作成之客觀情況均無不當，並無不宜作為證據之情事，則
    依刑事訴訟法第159 條之5 之規定，認均具有證據能力。
貳、實體方面
一、上開犯罪事實，業據被告乙○○於偵查中及本院審理時坦承
    不諱，核與證人即告訴人甲○○於警洵、偵查中所指述之情
    節相符，並據證人蔡英國於偵查中證述明確，復有道路交通
    事故調查報告表(一)(二)、道路交通事故現場圖各1 份、臺中市
    ○○○道路交通事故談話紀錄表2 份、照片10張、中國醫藥
    大學附設醫院診斷證明書1 紙附卷可稽。又按汽車行駛至交
    岔路口，其行進應遵守燈光號誌，道路交通安全規則第102
    條第1 項第1 款定有明文，被告對上開規定理應知之甚詳，
    且為其駕車時所注意並確實遵守，況依當時天候晴、夜間有
    照明、柏油路面乾燥無缺陷、亦無障礙物及視距良好之現場
    情形，並無不能注意之情事，詎被告駕車行經上開路段，竟
    疏未注意及此而闖紅燈，致告訴人所騎乘之機車因閃避不及
    ，而遭被告所駕駛自小客車撞及，告訴人因而人車倒地，受
    有右小腿裂傷皮膚缺損傷口大小約3 ×2 公分之傷害，被告
    之駕車行為自有過失，另告訴人確因本件車禍致受有前述傷
    害，與被告之駕車過失行為間，確具有相當因果關係。綜上
    所述，足認被告前開自白核與事實相符，應堪採信。本案事
    證明確，被告上開犯行洵堪認定，應依法論科。
二、核被告乙○○所為，係犯刑法第284 條第1 項前段之過失傷
    害罪。又被告於車禍事故發生後，留在事故現場並向據報前
    來處理尚不知肇事人為何人之員警坦承肇事並願接受裁判乙
    節，有臺中市警察局交通事故肇事人自首情形紀錄表1 份在
    卷可憑（見核退偵卷第24頁），是以被告對於未經發覺之犯
    罪自首而接受裁判，合於刑法第62條前段規定之自首要件，
    應依法減輕其刑。爰審酌被告駕車疏未注意採取必要之安全
    措施，致與告訴人所騎乘之機車發生車禍而肇事，並致使告
    訴人受有傷害，且迄今尚未與告訴人達成和解，賠償告訴人
    所受之損害，及告訴人所受之傷勢，被告犯後坦承犯行，態
    度良好等一切情狀，量處如主文所示之刑，並斟酌本案之犯
    罪情節、被告之經濟狀況及智識程度等情，諭知以新臺幣1,
    000 元折算1 日之易科罰金折算標準。
據上論斷，應依刑事訴訟法第284 條之1 、第299 條第1 項前段
，刑法第284 條第1 項前段、第62條前段、第41條第1 項前段，
刑法施行法第1 條之1 ，判決如主文。
本案經檢察官丙○○到庭執行職務。
中    華    民    國    97    年    12    月    31    日
                  刑事第十庭    法  官  陳玉聰
以上正本證明與原本無異。
如不服本判決，應於收受送達後10日內向本院提出上訴書狀（應
敘述具體理由並附繕本）。
上訴書狀如未敘述理由，應於上訴期間屆滿後20日內補提理由書
於本院。
                                書記官  吳彩華
中    華    民    國    97    年    12    月    31    日
附錄本判決論罪科刑之法條：
刑法第284條第1項
因過失傷害人者，處6 月以下有期徒刑、拘役或5 百元以下罰金
，致重傷者，處1 年以下有期徒刑、拘役或5百元以下罰金。


司法院資訊處製作；財團法人民間司法改革基金會備份。
